【裁判字號】    99,易,1638
【裁判日期】    990924
【裁判案由】    竊盜等
【裁判全文】
臺灣高雄地方法院刑事判決              99年度易字第1638號
公  訴  人  臺灣高雄地方法院檢察署檢察官
被      告  乙○○
            丁○○
上列被告因竊盜等案件，經檢察官提起公訴（98年度偵字第3673
8 號），本院判決如下：
    主  文
乙○○共同犯竊盜罪，累犯，處拘役參拾日，如易科罰金，以新
臺幣壹仟元折算壹日。
丁○○故買贓物，處罰金新臺幣伍仟元，如易服勞役，以新臺幣
壹仟元折算壹日。
    事  實
一、乙○○前於民國98年間，因竊盜案件，經法院判處有期徒刑
    6 月確定，甫於98年5 月12日執行完畢。猶不知悔改，與丙○○（另經本院通緝）共同基於意圖為自己不法所有之犯意
    聯絡，共謀在高雄縣路竹鄉內，四處尋找未上鎖之腳踏車伺
    機竊取。嗣於民國98年11月11日下午2 時16分許，乙○○與
    丙○○徒步行經高雄縣路竹鄉○○村○○路176 號前時，見
    甲○○（起訴書誤載為呂建挺，下同）所有、SPACFCLEW 牌
    之紫色腳踏車一部（價值約新臺幣《下同》3,000 元）停放
    在該處無人看管，且未上鎖，竟基於前揭犯意聯絡，由乙○○在前方把風，再由丙○○徒手竊取該腳踏車。得手後，乙○○與丙○○旋共同騎乘該腳踏車逃離現場。
二、乙○○與丙○○竊得上開腳踏車後，於98年11月12日上午9
    時30分許，持該腳踏車至丁○○所經營位於高雄縣路竹鄉○○村○○路391 號之資源回收場欲變賣，詎丁○○明知乙○○與丙○○持以變賣之前述腳踏車係他人失竊之物，市價顯
    然不只80元，竟基於故買贓物之犯意，以80元之價格向乙○○與丙○○購得上述腳踏車。乙○○與丙○○隨即將變賣所
    得現金平分花用殆盡。嗣甲○○發現腳踏車失竊後，即調閱
    附近監視錄影器畫面，並報警處理，經警循線查獲上情，並
    在丁○○經營之前述資源回收場內扣得甲○○失竊之上開腳
    踏車1 部（業經甲○○領回）。
三、案經甲○○訴由高雄縣政府警察局湖內分局報請臺灣高雄地
    方法院檢察署檢察官偵查起訴。
    理  由
一、按被告以外之人於審判外之陳述，雖不符刑事訴訟法第159
    條之1 至第159 條之4 之規定，而經當事人於審判程序同意
    作為證據，法院審酌該言詞陳述或書面陳述作成時之情況，
    認為適當者，亦得為證據；當事人、代理人或辯護人於法院
    調查證據時，知有刑事訴訟法第159 條第1 項不得為證據之
    情形，而未於言詞辯論終結前聲明異議者，視為有前項之同
    意，刑事訴訟法第159 條之5 定有明文。本件下列所引用之
    證據，均經本院依法踐行調查證據程序，公訴人及被告乙○○、丁○○2 人俱不爭執各該證據之證據能力，且迄至本院
    言詞辯論終結前，未就上開證據之證據能力聲明異議，復查
    無依法應排除其證據能力之情形，本院審酌上開證據之形式
    及取得之過程並無瑕疵、與待證事實具有關連性等情況，認
    為適當，揆諸前揭規定，認上開證據俱有證據能力，均得為
    本案之證據，合先敘明。
二、訊據被告乙○○、丁○○分別對於上開犯罪事實坦承不諱，
    核與證人即告訴人甲○○於警詢及偵訊證述之情節、共犯丙○○於警詢陳述之情節相符（見高雄縣政府警察局湖內分局
    高縣湖警偵移字第00980028877 號卷《下稱警卷》第3 至6
    、14至18頁、臺灣高雄地方法院檢察署《下稱高雄地檢署》
    98年度偵字第36738 號卷第5 至6 頁），復有扣押筆錄、扣
    押物品目錄表、贓物認領保管單各1 份、監視錄影器翻拍照
    片7 張、在前述資源回收場扣得上開腳踏車之現場照片4 張
    在卷可稽（見警卷第25至28、36至41頁），且有前述腳踏車
    1 部扣案可佐（業經告訴人領回），足認被告乙○○、丁○○上開任意性自白均與事實相符，本件事證明確，被告乙○○竊盜犯行及被告丁○○故買贓物之犯行均堪認定，應予依
    法論科。
三、核被告乙○○所為，係犯刑法第320 條第1 項竊盜罪。被告
    丁○○所為，則係犯刑法第349 條第2 項故買贓物罪。被告
    乙○○就上開竊盜犯行，與丙○○間有犯意聯絡及行為分擔
    ，應論以共同正犯。被告乙○○前於98年間，因竊盜案件，
    經法院判處有期徒刑6 月確定，甫於98年5 月12日執行完畢
    等情，有高雄地檢署99年8 月20日雄檢泰崴98執5481字第76
    192 號函、臺灣高等法院被告前案紀錄表各1 份在卷可按（
    見本院99年度易字第1638號卷《下稱易字卷》第20、56頁）
    ，被告乙○○受徒刑之執行完畢，5 年以內故意再犯上開有
    期徒刑以上之罪，為累犯，應依刑法第47條第1 項規定，加
    重其刑。爰審酌被告乙○○甫因竊盜案件執行完畢，仍不知
    改過，任意竊取他人財物，毫不尊重他人財產權並危害社會
    治安；被告丁○○故買來歷不明之物，增加被害人回復其持
    有財物之困難，助長竊盜風氣，所為均不足取，惟參酌被告
    乙○○自幼患有小兒麻痺之中度肢體障礙，平日僅賴每月4,
    000 元身心障礙補助款及其母受僱之每月7,000 元至8,000
    元微薄薪資維生；被告丁○○為低收入戶，仰賴每月6,000
    元之身心障礙補助款及他人之救濟維生，又患有慢性腎衰竭
    、雙側輸尿管結石、左右手肘痛風石等疾病，固定每週洗腎
    三次，經鑑定屬輕度肢體障礙，且須獨立扶養二名分別為18
    歲、16歲之子女等情，除據被告乙○○、丁○○分別供述在
    卷（見易字卷第49頁）外，尚有被告乙○○提出之中華民國
    身心障礙手冊1 份、被告丁○○提出之中華民國身心障礙手
    冊1 份、路竹鄉低收入戶證明書、臺南市立醫院診斷證明書
    各2 紙、高雄縣立岡山醫院診斷證明書1 紙為證（見易字卷
    第35至36頁、本院99年度審易字第338 號卷第36至40頁），
    足認其2 人謀生能力確均較一般人為弱，尤其被告丁○○身
    染疾病，又須獨立扶養二名子女，生活確屬困頓，兼衡被告
    乙○○自始坦承犯行，被告丁○○於本院審理中亦坦承犯行
    ，態度尚可，其2 人犯罪手段均尚稱平和，被告乙○○所竊
    腳踏車價值僅約為3,000 元，被告丁○○收購該腳踏車之代
    價為80元，且遭即時查獲，上開腳踏車已由告訴人領回，財
    產損失並未擴大，及其2 人之犯罪動機、目的、手段、智識
    程度、犯罪所生危害及犯後態度等一切情狀，分別量處如主
    文所示之刑，並就被告乙○○部分諭知易科罰金之折算標準
    ，且就被告丁○○部分諭知易服勞役之折算標準，以示懲儆
    。末查，扣案之腳踏車1 部為告訴人所有，自不得宣告沒收
    ，附此敘明。
據上論斷，應依刑事訴訟法第299 條第1 項前段，刑法第28條、
第320 條第1 項、第349 條第2 項、第47條第1 項、第41條第1
項前段、第42條第3 項，刑法施行法第1 條之1 ，判決如主文。
本案經檢察官陳俊宏到庭執行職務。
中    華    民    國    99    年    9     月    24    日
                  刑事第十七庭  審判長法  官  陳建和
                                      法  官  余銘軒
                                      法  官  毛妍懿
以上正本證明與原本無異。
如不服本判決應於收受送達後10日內向本院提出上訴書狀，並應
敘述具體理由；如未敘述上訴理由者，應於上訴期間屆滿後20日
內向本院補提理由書（均須按他造當事人之人數附繕本）「切勿
逕送上級法院」。
中    華    民    國    99    年    9     月    27    日
                                      書記官  林晏光
附錄本案論罪科刑法條：
中華民國刑法第320條
（普通竊盜罪、竊佔罪）
意圖為自己或第三人不法之所有，而竊取他人之動產者，為竊盜
罪，處5 年以下有期徒刑、拘役或5 百元以下罰金。
意圖為自己或第三人不法之利益，而竊佔他人之不動產者，依前
項之規定處斷。
前二項之未遂犯罰之。
中華民國刑法第349條
（普通贓物罪）
收受贓物者，處3 年以下有期徒刑、拘役或5 百元以下罰金。搬
運、寄藏、故買贓物或為牙保者，處5 年以下有期徒刑、拘役或
科或併科1 千元以下罰金。
因贓物變得之財物，以贓物論。

司法院資訊處製作；財團法人民間司法改革基金會備份。
